lt-LT: Siuvimo mašinos ekrano tipas: LCD (spalvota); LCD (vienspalvė); LED ekranas; Be ekrano; Jutiklinis ekranas; Kita
zh-CN: 缝纫机显示屏类型: LCD（彩色）; LCD（单色）; LED 显示屏; 无显示屏; 触摸屏; 其他
it: Tipo di display della macchina da cucire: LCD (a colori); LCD (monocromatico); Display a LED; Nessun display; Touchscreen; Altro
zh-TW: 縫紉機顯示類型: LCD (彩色); LCD (單色); LED 顯示器; 無顯示器; 觸控螢幕; 其他
nl: Naaimachine displaytype: LCD (kleur); LCD (monochroom); LED-display; Geen display; Touchscreen; Overig
ko: 재봉틀 디스플레이 유형: LCD(컬러); LCD(흑백); LED 디스플레이; 디스플레이 없음; 터치스크린; 기타
nb: Symaskinens skjermtype: LCD (farge); LCD (monokrom); LED-skjerm; Ingen skjerm; Berøringsskjerm; Annet
pt-PT: Tipo de ecrã da máquina de costura: LCD (a cores); LCD (monocromático); Ecrã LED; Sem ecrã; Ecrã tátil; Outro
de: Anzeigetyp der Nähmaschine: LCD (farbig); LCD (monochrom); LED-Anzeige; Keine Anzeige; Touchscreen; Andere
en: Sewing machine display type: LCD (color); LCD (monochrome); LED display; No display; Touchscreen; Other
sv: Typ av symaskinsdisplay: LCD (färg); LCD (monokrom); LED-display; Ingen display; Pekskärm; Övrigt
th: ประเภทจอแสดงผลจักรเย็บผ้า: LCD (สี); LCD (ขาวดำ); จอแสดงผล LED; ไม่มีจอแสดงผล; หน้าจอสัมผัส; อื่นๆ
sl-SI: Vrsta zaslona šivalnega stroja: Zaslon LCD (barvni); Zaslon LCD (enobarvni); Zaslon LED; Brez zaslona; Zaslon na dotik; Drugo
el: Τύπος οθόνης ραπτομηχανής: LCD (έγχρωμη); LCD (μονόχρωμη); Οθόνη LED; Χωρίς οθόνη; Οθόνη αφής; Άλλο
ro-RO: Tip de afișaj pentru mașina de cusut: LCD (color); LCD (monocrom); Afișaj LED; Fără afișaj; Ecran tactil; Altele
ja: ミシンディスプレイタイプ: LCD (カラー); LCD (モノクロ); LED ディスプレイ; ディスプレイなし; タッチスクリーン; その他
bg-BG: Тип дисплей на шевна машина: LCD (цветен); LCD (монохромен); LED дисплей; Без дисплей; Сензорен екран; Друго
cs: Typ displeje šicího stroje: LCD (barevný); LCD (černobílý); LED displej; Bez displeje; Dotykový; Jiné
fi: Ompelukoneen näyttötyyppi: LCD (värillinen); LCD (yksivärinen); LED-näyttö; Ei näyttöä; Kosketusnäyttö; Muu
pl: Typ wyświetlacza maszyny do szycia: LCD (kolorowy); LCD (monochromatyczny); Wyświetlacz LED; Brak wyświetlacza; Ekran dotykowy; Inne
fr: Type d’affichage de la machine à coudre: LCD (couleur); LCD (monochrome); Écran LED; Sans affichage; Écran tactile; Autre
hu: Varrógép kijelzőtípusa: LCD (színes); LCD (monokróm); LED kijelző; Nincs kijelző; Érintőképernyő; Egyéb
pt-BR: Máquina de costura tipo de tela: LCD (colorido); LCD (monocromático); Visor LED; Sem visor; Tela sensível ao toque; Outro
vi: Loại màn hình máy may: LCD (màu); LCD (đơn sắc); Màn hình LED; Không có màn hình; Màn hình cảm ứng; Khác
tr: Dikiş makinesi ekran tipi: LCD (renkli); LCD (tek renkli); LED ekran; Ekran yok; Dokunmatik ekran; Diğer
sk-SK: Typ displeja šijacieho stroja: LCD (farebný); LCD (čiernobiely); LED displej; Bez displeja; Dotyková obrazovka; Iné
es: Tipo de pantalla de la máquina de coser: LCD (color); LCD (monocromática); Pantalla LED; Sin pantalla; Pantalla táctil; Otra
hr-HR: Vrsta zaslona šivaćeg stroja: LCD (u boji); LCD (monokromatski); LED zaslon; Bez zaslona; Zaslon osjetljiv na dodir; Ostalo
ru: Тип дисплея швейной машины: ЖК (цветной); ЖК (монохромный); LED-дисплей; Без дисплея; Сенсорный экран; Другое
da: Displaytype for symaskine: LCD (farve); LCD (monokrom); LED-skærm; Ingen skærm; Touchskærm; Andet